【裁判字號】    95,交聲,1405
【裁判日期】    951208
【裁判案由】    交管條例聲異
【裁判全文】
臺灣板橋地方法院交通事件裁定        95年度交聲字第1405號
原處分機關  交通部公路總局臺北區監理所板橋監理站
異  議  人  甲○○
即受處分人
上列異議人即受處分人因違反道路交通管理處罰條例案件，對於
原處分機關於民國95年7月21日所為之處分（原處分案號：板監
裁字第裁41-AY0000000號），聲明異議，本院裁定如下：
    主  文
異議駁回。
    理  由
一、原處分意旨略以：異議人即受處分人甲○○騎乘所有之車號
    FIX-007號重型機車，於95年5月14日9時46分許，行經臺北
    市○○路493巷東向西行駛於行人穿越道穿越萬大路時，因
    「不遵守道路交通標誌之指示」之違規，為臺北市政府警察
    局萬華分局員警拍攝違規照片2張，並經原處分機關交通部
    公路總局臺北以第AY-0000000號違反道路交通管理事件通知
    單逕行舉發，經原處分機關依道路交通管理處罰條例第60條
    第2項第3款規定，裁處罰鍰新臺幣9百元整。
二、異議意旨略以：前揭違規時間異議人係在板橋，並不在該違
    規地點；又採證照片上未標示違規月份並經執勤員警簽章，
    應為6 月下旬幹道為紅燈，騎車穿越斑馬線之照片，5 、6
    月份均未收到舉發違規通知單及採證照片；且車牌號碼已更
    換為M9E-379 號云云為由聲明異議。
三、按汽車駕駛人，駕駛汽車不遵守道路交通標誌、標線、號誌
    之指示者，處新臺幣九百元以上一千八百元以下罰鍰，道路
    交通管理處罰條例第60條第2 項3 款定有明文。
四、經查，本件異議人甲○○於前揭時、地，因有不遵守道路交
    通標誌之指示而駕車行駛行人穿越道之違規情事，經警拍照
    採證開立通知單逕行舉發等情，有臺北市政府警察局萬華分
    局第00000000000 號書函、違規採證彩色照片3 幀（1 經放
    大處理）、臺北市政府警察局交通大隊申訴查詢案件明細表
    在卷可佐，並據證人即當時舉發本違規事件之臺北市政府警
    察局萬華分局東園街派出所員警乙○○於本院審理時到庭具
    結證稱：「（問：本件是否你所舉發，經過情形如何？）是
    我舉發，有1 條斑馬線，有禁止機車經過的標示在，常常有
    行人檢舉，如果沒有取締會有潛在性危險，所以就去那邊用
    拍照存證的方式。（問：本件拍攝日期是否違規通知單日期
    ？）照片上有14還有9 ：46，那是5 月14日9 點46分拍攝等
    語。」（詳本院95 年10 月25日訊問筆錄）。衡情舉發員警
    乙○○與異議人素不相識，亦無怨仇，其依法執行公務，要
    無誣攀異議人之必要。況員警執行公務時，本身即受有行政
    懲處責任之監督，其到庭具結作證，更係以刑事責任擔保其
    證言之真實性，故證人乙○○員警之上開證述內容，以及其
    所紀錄舉發之本件違規事實，經核尚無不可採信之處。至異
    議人辯稱：「5 月14 日 我不在那邊，我的行照不是上面的
    號碼，地點不是那邊的地點。前揭違規時間人係在板橋，並
    不在該地點，照片上未標示月份，應為6 月下旬幹道為紅燈
    ，騎車穿越斑馬線之照片云云，未舉證以實其說，尚難採信
    。再者，交通員警製單舉發違反道路交通處罰條例所列之違
    規事實，本質上為行政處分，係公務員基於職務上權力，依
    法就特定之具體事件所為具有公法上效果之單方行政行為，
    基於公務員為公法上行為具有公信力之原則，該行政處分當
    可被推定為真正。雖照片上未標示違規月份容有瑕疵，然經
    綜合判斷卷內所存資料，復參考臺北市政府警察局交通大隊
    申訴查詢案件明細表內建檔資料所列印時間，應可推斷異議
    人之違規時間，異議人既未就執勤員警之舉發有誤提出相關
    證據以供調查，僅空言當時人不在現場，本院亦查無任何證
    據足資證明員警有捏造事實違法取締之情事，則執勤員警本
    其維護交通秩序、安全職責所為之舉發，自應受到合法、正
    確之推定。另異議人復辯稱5 、6 月份均未收到舉發違規通
    知單及採證照片，且車牌號碼已更換為M9E-379 號云云。然
    本件舉發單含採證照片經掛號郵寄違規車輛車籍登記地，因
    招領逾期無人簽收遭退回，經臺北市政府警察局交通警察大
    隊依行政程序法第74條、76條規定於95年7 月5 日以第4165
    27號掛號檢附送達證書再予郵寄，此有臺北市政府警察局交
    通警察大隊第00000000000 號函及該件寄存送達掛號郵件執
    據影本附卷可稽。又異議人所謂車牌號碼變更一事，經本院
    依職權向交通部公路總局臺北區監理所板橋監理站調取異議
    人FI X-007 (已重領M9E-379)號普通重型機車之車籍（含異
    動）資料後查知，異議人之FIX- 007號車牌係於95年6 月30
    日始完成繳銷並重領M9E-379 號車牌，此有機車異動及領牌
    登記書影本3 紙在卷足證。是即使如異議人所言車牌號碼嗣
    後有所變更，惟並不影響異議人違規行為時（95年5 月14日
    ）係FIX-007 號車牌車主之身分同一性，異議人前揭所辯，
    自不足採。又本件違規當時係為警拍照採證逕行舉發，並已
    依行政程序法程序合法送達異議人，誠如上述，則異議人其
    餘所辯逕行舉發程序尚有未洽，未收到違規單據或照片云云
    ，亦無足採，附此敘明。綜上所述，堪認異議人確有不遵守
    道路交通標誌之指示之違規事實。其異議為無理由，應予駁
    回。
據上論結，應依道路交通案件處理辦法第19條，裁定如主文。
中    華    民    國    95    年    12    月    8     日
                  交通法庭  法  官  李 君 豪
以上正本證明與原本無異。
如不服本裁定應於送達後5日內向本院提出抗告狀。
                            書記官  蕭 汝 芳
中    華    民    國    95    年    12    月    8     日


司法院資訊處製作；財團法人民間司法改革基金會備份。
